臺灣高雄地方法院刑事判決　　　　　　　100年度訴字第367號
公　訴　人　臺灣高雄地方法院檢察署檢察官
被　　　告　謝益英
上列被告因違反毒品危害防制條例案件，經檢察官提起公訴（10
0 年度毒偵字第185 號），被告就被訴事實為有罪之陳述，經本
院合議庭裁定由受命法官獨任進行簡式審判程序，本院判決如下
：
    主  文
謝益英施用第一級毒品，累犯，處有期徒刑捌月，扣案第一級毒
品海洛因壹包（驗後淨重零點貳貳肆公克，含包裝袋壹只），沒
收銷燬之；又施用第二級毒品，累犯，處有期徒刑月，扣案之
第二級毒品甲基安非他命壹包（驗後淨重零點壹玖伍公克，含包
裝袋壹只），沒收銷燬之。應執行有期徒刑玖月，扣案第一級毒
品海洛因壹包（驗後淨重零點貳貳肆公克，含包裝袋壹只）及第
二級毒品甲基安非他命壹包（驗後淨重零點壹玖伍公克，含包裝
袋壹只），均沒收銷燬之。
    犯罪事實及理由
一、犯罪事實：
    謝益英前因施用毒品案件，經法院裁定送觀察、勒戒後，因
    認無繼續施用毒品之傾向，於民國95年10月18日執行完畢釋
    放。其復於95年間又施用第一級毒品，而經臺灣苗栗地方法
    院以95年度苗簡字第1131號判處有期徒刑6 月確定，並另因
    偽造文書、竊盜3 罪、詐欺案件，經法院判處有期徒刑4 月
    、3 月、2 月、2 月、10月確定，其上開施用第一級毒品等
    6 罪，後經減刑及定應執行刑為1 年15日，於96年11月20日
    縮刑期滿執行完畢。詎其仍不知悔改及猶未戒除毒癮，於上
    開觀察、勒戒執行完畢釋放後5 年內，復分別基於施用第一
    級毒品海洛因及第二級毒品甲基安非他命之犯意，為下列之
    行為：(一)於99年10月25日10時許，在高雄市前鎮區某中油加
    油站廁所內，以將海洛因混水置於針筒施打之方式，施用第
    一級毒品海洛因1 次；(二)於99年10月25日12時50分回溯96小
    時內之某時許（不含警力拘束時間），在高雄縣（現改制為
    高雄市）某處，以將甲基安非他命置於吸食器內點火燒烤吸
    取煙霧之方式，施用第二級毒品甲基安非他命1 次。嗣99年
    10月25日11時25分許，在高雄市○鎮區○○路與明鳳五街口
    ，因其騎乘機車違反交通規則為警盤查，當場在其所持手提
    包內扣得其上開施用毒品後所剩餘之第一級毒品海洛因1 包
    （驗前淨重0.234 公克，驗後淨重0.224 公克，含包裝袋1
    只）及第二級毒品安非他命1 包（驗前淨重0.2 公克，驗後
    淨重0.195 公克，含包裝袋1 只），復經警徵得其同意採集
    尿液送驗，結果呈嗎啡（海洛因在人體內代謝成嗎啡，起訴
    書誤載為海洛因）及甲基安非他命陽性反應，而查悉上情。
    案經高雄市政府警察局小港分局移送臺灣高雄地方法院檢察
    署檢察官偵查起訴。
二、認定事實所憑之證據：
  (一)被告謝益英於本院審理時之自白（見院二卷第17頁反面、第
    25頁正面）。
  (二)高雄市政府警察局小港分局毒品案嫌疑人尿液代碼與姓名對
    照表、高雄市立凱旋醫院99年12月16日濫用藥物尿液檢驗報
    告各1 份（見警卷第14頁、偵卷第9 頁）。
  (三)自願受搜索同意書、高雄市政府警察局小港分局搜索扣押筆
    錄、扣押物品目錄表各1 份、照片6 幀（見警卷第4 至7 、
    9 至11頁、偵卷第6 、8 頁）、高雄醫學大學附設中和紀念
    醫院100 年3 月8 日檢驗報告1 份（見院一卷第20頁）、高
    雄市立凱旋醫院100 年3 月7 日濫用藥物成品檢驗鑑定書1
    份（見院二卷第15頁）。
  (四)刑案資料查註紀錄表、全國施用毒品案件紀錄表、臺灣高等
    法院被告前案紀錄表各1 份。
三、按海洛因係毒品危害防制條例第2 條第2 項第1 款所規定之
    第一級毒品，甲基安非他命係同條項第2 款所規定之第二級
    毒品，均不得非法持有、施用。核被告所為，係犯毒品危害
    防制條例第10條第1 項之施用第一級毒品罪及同條第2 項之
    施用第二級毒品罪。其持有第一、二級毒品後進而施用，其
    持有之低度行為，應為施用之高度行為所吸收，不另論罪。
    被告所犯上述施用第一級及第二級毒品2 罪，犯意各別，行
    為互殊，應予分論併罰。查被告前於95年間施用第一級毒品
    ，而經臺灣苗栗地方法院以95年度苗簡字第1131號判處有期
    徒刑6 月確定，並另因偽造文書、竊盜3 罪、詐欺案件，經
    法院判處有期徒刑4 月、3 月、2 月、2 月、10月確定，其
    上開施用第一級毒品等6 罪，後經減刑及定應執行刑為1 年
    15日，於96年11月20日縮刑期滿執行完畢，有臺灣高等法院
    被告前案紀錄表1 份在卷可按，其受徒刑之執行完畢，5 年
    以內故意再犯本案有期徒刑以上之2 罪，均為累犯，均應依
    法加重其刑。茲審酌被告前有違反毒品危害防制條例等前科
    ，有臺灣高等法院被告前案紀錄表1 份附卷可稽，素行非佳
    ，又因施用毒品案件，曾經觀察、勒戒，仍未戒絕毒品，再
    犯本件施用毒品犯行，顯見其無悔改之意，意志不堅，有失
    政府制定毒品危害防制條例之立法美意，本不宜寬貸。惟念
    其施用毒品乃自戕一己之身體健康，所為尚未害及他人，犯
    後於本院審理時坦承犯行之態度，及其犯罪之動機、目的、
    手段、智識程度、生活狀況，暨檢察官對本案科刑範圍之意
    見（施用第一、二級毒品分別求處有期徒刑7 月、3 月）等
    一切情狀，認檢察官對被告施用第一級毒品部分求處之刑稍
    屬過輕（因被告於本案之前即曾施用第一級毒品遭法院判刑
    ，再犯本案，且被告又符合累犯加重規定），爰分別量處如
    主文所示之刑，並定其應執行之刑，以資懲戒。扣案第一級
    毒品海洛因1 包（驗後淨重0.224 公克，且包裝袋1 只殘留
    微量海洛因難以分析剝離，應整體視為毒品）及第二級毒品
    甲基安非他命1 包（驗前淨重0.2 公克，驗後淨重0.195 公
    克，且包裝袋1 只殘留微量甲基安非他命難以分析剝離，應
    整體視為毒品），爰均依毒品危害防制條例第18條第1 項前
    段規定，不問屬於犯人與否，予以宣告沒收銷燬之。至鑑驗
    耗用之毒品，既已滅失，自無庸宣告沒收銷燬，附此敘明。
據上論斷，應依刑事訴訟法第273 條之1 第1 項、第284 條之1
、第299 條第1 項前段、第310 條之2 、第454 條第1 項，毒品
危害防制條例第10條第1 項、第2 項、第18條第1 項前段，刑法
第11條、第47條第1 項、第51條第5 款，判決如主文。
本案經檢察官陳秉志到庭執行職務。
中    華    民    國    100   年    4     月    28    日
                  刑事第五庭  法  官  林永村
以上正本係照原本作成。
如不服本判決應於收受本判決後10日內向本院提出上訴書狀，並
應敘述具體理由，如未敘述上訴理由者，應於上訴期間屆滿後20
日內補提理由書狀於本院（均須按他造當事人之人數附繕本）「
切勿逕送上級法院」。
中    華    民    國    100   年    4     月    28    日
                              書記官  王珮樺
附錄本判決論罪科刑法條：
毒品危害防制條例第10條：
施用第一級毒品者，處6 月以上5 年以下有期徒刑。
施用第二級毒品者，處3 年以下有期徒刑。